【裁判字號】    96,訴,4408
【裁判日期】    970403
【裁判案由】    毒品危害防制條例
【裁判全文】
臺灣板橋地方法院刑事判決              96年度訴字第4408號
公  訴  人  臺灣板橋地方法院檢察署檢察官
被      告  甲○○
                    （現另案於臺灣臺北監獄臺北分監執行）
上列被告因違反毒品危害防制條例案件，經檢察官提起公訴（96
年度毒偵字第8991號、第9028號），本院合議庭裁定依簡式審判
程序審理，並判決如下：
    主  文
甲○○施用第一級毒品，累犯，處有期徒刑柒月。
扣案海洛因壹包（驗餘淨重零點零零柒玖公克）沒收銷燬之；注
射針筒壹支沒收。
    事  實
一、甲○○前因犯竊盜罪，經本院以94年度易字第1808號判決判
    處有期徒刑10月，經減刑為有期徒刑5 月確定，於民國96年
    7 月16日執行完畢（於本件構成累犯）。詎猶不知悔改，復
    因施用毒品案件，經依臺灣臺北地方法院裁定送觀察、勒戒
    後，認無繼續施用毒品之傾向，於95年11月30日釋放出所，
    並由臺灣臺北地方法院檢察署檢察官以95年度毒偵字第1676
    號為不起訴處分確定。詎不知悔改，於前案觀察、勒戒執行
    完畢釋放後5 年內，復基於施用第一級毒品海洛因之犯意，
    於96年9 月21日上午在臺北縣板橋市○○路○ 段41號處施用
    海洛因。嗣於96年9 月21日13時20分許，在臺北縣板橋市○
    ○路○ 段41號前為警查獲，並扣得其所有之海洛因1 小包（
    驗餘淨重0.0079公克）及其所有供其施用海洛因所用之注射
    針筒1 支等物。
二、案經臺北市政府警察局中正第一分局報告臺灣板橋地方法院
    檢察署檢察官偵查起訴。
    理  由
一、訊據被告甲○○對於上揭犯罪事實均坦承不諱。再被告為警
    方於事實欄所載時地查獲後，採尿送驗結果，其尿液係呈鴉
    片類嗎啡陽性反應（按施用海洛因經水解後呈鴉片類陽性反
    應）等情，此有臺灣臺灣尖端先進生技醫藥股份有限公司濫
    用藥物檢驗報告一紙附卷可稽（見偵查卷第38頁反面）。此
    外，復有海洛因1 小包（驗餘淨重0.0079公克）扣案足資佐
    證，而該扣案之粉末確係海洛因，重量亦如上述等情，亦有
    卷附交通部民用航空局航空醫務中心毒品鑑定書可參（見偵
    查卷第40頁）。參以，被告前因施用毒品案件，經依臺灣臺
    北地方法院裁定送觀察、勒戒後，認無繼續施用毒品之傾向
    ，於95年11月30日釋放出所，並由臺灣臺北地方法院檢察署
    檢察官以95年度毒偵字第1676號為不起訴處分確定等情，復
    有臺灣高等法院被告前案紀錄表在卷足參。事證明確，被告
    犯行堪以認定，應予依法論科。
二、查海洛因係屬於毒品危害防制條例第2 條第2 項第1 款所列
    之第一級毒品，故核被告所為，係犯毒品危害防制條例第10
    條第1 項之施用第一級毒品罪。又被告施用海洛因前後非法
    持有海洛因之低度行為，應為施用之高度行為所吸收，應僅
    論以施用之高度行為。查被告前因犯竊盜罪，經本院以94年
    度易字第1808號判決判處有期徒刑10月，經減刑為有期徒刑
    5 月確定，於96年7 月16日執行完畢等情，此有卷附臺灣高
    等法院被告前案紀錄表可稽，其於五年以內再故意犯本件有
    期徒刑以上之罪，應依刑法第47條第1 項之規定，論以累犯
    ，並加重其刑。爰審酌被告素行不佳，有施用毒品前科如前
    ，其再度違反禁令，非法施用足以導致精神障礙及生命危險
    之毒品，危害身心甚鉅，且施用毒品後可能做出對於他人或
    社會有危害之衝動行為，惟被告犯罪後坦承犯行，甚有悔意
    ，態度尚佳等一切情狀，量處被告如主文所示之刑，以資懲
    儆。又中華民國96年罪犯減刑條例於96年7 月4 日制定公布
    ，並自96年7 月16日施行，而按「犯罪在中華民國96年4 月
    24 日 以前者，除本條例另有規定外，依下列規定減刑：一
    、死刑減為無期徒刑。二、無期徒刑減為有期徒刑二十年。
    三、有期徒刑、拘役或罰金，減其刑期或金額二分之一」，
    中華民國96年罪犯減刑條例第2 條第1 項固定有明文。惟因
    被告所犯前開犯行之時間係在96年9 月21日，並不符合96年
    4 月24日前犯罪之要件，揆諸前開條例之規定，自不得減刑
    ，併此敘明。
三、扣案海洛因1 小包（驗餘淨重0.0079公克），應依毒品危害
    防制條例第18條第1 項前段之規定，不問屬於何人所有，均
    應宣告沒收銷燬之。再扣案注射針筒壹支，係被告所有供其
    施用海洛因所用之物，應依刑法第38條第1 項第2 款之規定
    ，宣告沒收。
四、末按「除被告所犯為死刑、無期徒刑、最輕本刑為三年以上
    有期徒刑之罪或高等法院管轄第一審案件者外，於前條第一
    項程序進行中，被告先就被訴事實為有罪之陳述時，審判長
    得告知被告簡式審判程序之旨，並聽取當事人、代理人、辯
    護人及輔佐人之意見後，裁定進行簡式審判程序。」刑事訴
    訟法第273 條之1 第1 項定有明文。查本件被告所犯上開施
    用毒品之罪，非最輕本刑為三年以上有期徒刑之罪，且被告
    於本院97年3 月13日準備程序與審判程序進行中，復就被訴
    之事實為有罪之陳述，經告知被告簡式審判程序之旨，被告
    及公訴人對於本件改依簡式審判程序審理亦均表示無意見，
    本院即依前揭刑事訴訟法規定，裁定本件進行簡式審判程序
    ，末此敘明。
據上論斷，應依刑事訴訟法第299 條第1 項前段、第273 條之1
第1 項，毒品危害防制條例第10條第1 項、第18條第1 項前段，
刑法第11條、第47條第1 項、第38條第1 項第2 款，判決如主文
。
本案經檢察官王家春到庭執行職務。
中    華    民    國    97    年    4     月    3     日
                  刑事第十九庭  法  官  許必奇
上列正本證明與原本無異。
如不服本判決，應於判決送達後十日內敘明上訴理由，向本院提
出上訴狀（應附繕本），上訴於臺灣高等法院。
                                書記官  金和國
中    華    民    國    97    年    4     月    3     日
附錄：
毒品危害防制條例第10條第1項：
施用第一級毒品者，處 6 月以上 5 年以下有期徒刑。


司法院資訊處製作；財團法人民間司法改革基金會備份。
